【裁判字號】    95,訴,1000
【裁判日期】    970131
【裁判案由】    毒品危害防制條例等
【裁判全文】
臺灣士林地方法院刑事判決              95年度訴字第1000號
公  訴  人  臺灣士林地方法院檢察署檢察官
被      告  甲○○
選任辯護人  黃文祥律師
上列被告因違反毒品危害防制條例等案件，經檢察官提起公訴（
95 年 度偵字第9051、9201、9890號），本院判決如下：
    主  文
甲○○未經許可，持有子彈，處有期徒刑柒月，併科罰金新臺幣
貳萬元，罰金如易服勞役，以新台幣壹仟元折算壹日，減為有期
徒刑參月又壹拾伍日，併科罰金新台幣壹萬元，罰金如易服勞役
，以新台幣壹仟元折算壹日；又未經許可，持有子彈，處有期徒
刑壹年陸月，併科罰金新臺幣拾萬元，罰金如易服勞役，以新台
幣壹仟元折算壹日，減為有期徒刑玖月，併科罰金新臺幣伍萬元
，罰金如易服勞役，以新台幣壹仟元折算壹日，扣案如附表一編
號三、編號四、編號五、編號九、編號十、編號十一、編號十二
之子彈柒顆均沒收。應執行有期徒刑壹年，併科罰金新臺幣陸萬
元，罰金如易服勞役，以新台幣壹仟元折算壹日，扣案如附表一
編號三、編號四、編號五、編號九、編號十、編號十一、編號十
二之子彈柒顆均沒收。被訴意圖販賣而持有第二級毒品部分，公
訴不受理。
    事  實
一、甲○○明知具殺傷力之土造子彈係槍砲彈藥刀械管制條例列
    管之彈藥，非經中央主管機關許可，不得持有，竟於民國95
    年7 月20日上午10時許，在臺北市○○區○○路165 號3 樓
    住處，由姓名年籍不詳綽號「蜘蛛」之成年男子，交付具有
    殺傷力之土造子彈1 顆（如附表一編號1 所示），竟未經許
    可而持有之，嗣於同日下午1 時30分許，為警在上址搜索查
    獲，並扣得上開改造子彈1 顆（業經鑑驗擊發而耗損，失其
    違禁物之性質）。復另基於持有改造子彈之犯意，於95 年7
    月25日凌晨1 時許，某姓名年籍不詳綽號「阿壯」之成年男
    子至其上開住處，留下土造子彈12顆（如附表一編號2至 編
    號13所示），其中10顆具有殺傷力（如附表一編號2 至編號
    7 ，編號9 至編號12所示；附表一編號2 、編號6 、編號7
    計3 顆子彈均因鑑驗擊發而耗損，失其違禁物之性質），甲
    ○○竟又另行起意，未經許可而持有之，嗣於同日晚上6 時
    30 分 許，為警在上址搜索查獲，並再扣得附表一編號2 至
    編號13之土造子彈12顆。
二、案經基隆市警察局第二分局、臺北市政府警察局刑事警察大
    隊報告臺灣士林地方法院檢察署檢察官偵查起訴。
    理  由
壹、有罪部分：
一、證據能力部分：
  (一)搜索應用搜索票，刑事訴訟法第128 條第1 項定有明文。本
    案警員執行搜索，係依本院所核發之95年度聲搜字第814 號
    、第840 號搜索票為之，有上開案卷可稽，是本案搜索扣案
    ，為本院引用之下述扣案第2 級毒品安非他命、子彈等證物
    ，均非違法取得，自有證據能力。
  (二)又「被告以外之人於審判外之言詞或書面陳述，除法律有規
    定者外，不得作為證據」，刑事訴訟法第159 條第1 項固定
    有明文，然「鑑定之經過及其結果，應命鑑定人以言詞或書
    面報告」，同法第206 條第1 項亦規定甚明。是鑑定人以「
    書面」為鑑定報告提出於法院，依刑事訴訟法第159 條第1
    項立法理由及同法第206 條第1 項規定，即具有證據能力。
    又法院或檢察官得囑託醫院、學校或其他相當之機關、團體
    為鑑定，或審查他人之鑑定，並準用第203 條至第206 條之
    1 之規定，刑事訴訟法第208 條第1項 亦定有明文。依此，
    檢察官對於偵查中之案件，認須實施鑑定者，固應就具體個
    案，選任鑑定人或囑託鑑定機關（團體）為之；但對於司法
    警察機關調查中之案件，或有量大或急迫之情形，為因應實
    務之現實需求，如檢察官針對該類案件之性質（例如：查扣
    之毒品必須檢驗其成份、對於施用毒品之犯罪嫌疑人必須檢
    驗其體內有無毒品代謝反應、對於查扣之槍砲彈藥必須檢驗
    有無殺傷力、對違反野生動物保育法案件必須鑑定是否屬於
    保育類動物案件等），認為當然有鑑定之必要者，經參考法
    務部92年5 月20日法檢字第092080203 號函送之法務部「因
    應刑事訴訟法修正工作小組」研討之刑事訴訟法修正相關議
    題第21則之共識結論，以及臺灣高等法院於92年8 月1 日舉
    行之刑事訴訟法新制法律問題研討會第3 則法律問題研討結
    果之多數說（載於司法院92年8 月印行「刑事訴訟法新制法
    律問題彙編」第15頁至第18頁），基於檢察一體原則，得由
    該管檢察長對於轄區內之案件，以事前概括選任鑑定人或囑
    託鑑定機關（團體）之方式，俾便轄區內之司法警察官、司
    法警察對於調查中之此類案件，得即時送請事前已選任之鑑
    定人或囑託之鑑定機關（團體）實施鑑定，該鑑定人或鑑定
    機關（團體）亦應視同受承辦檢察官所選任或囑託而執行鑑
    定業務，其等出具之書面鑑定報告應屬刑事訴訟法第206 條
    所定之傳聞例外，當具有證據能力（法務部92年9 月1 日法
    檢字第0920035083號函可供參照）。從而，本件扣案之子彈
    ，經由查獲之警察單位依先前轄區檢察署檢察長事前概括選
    任鑑定機關即內政部警政署刑事警察局實施鑑定，該鑑定機
    關所出具之95年8 月30日刑鑑字第0950107984號、95年8 月
    25日刑鑑字第0950118503號槍彈鑑定書各1 份，即均具有證
    據能力。
  (三)按通訊監察錄音之譯文，僅屬依據監聽錄音結果予以翻譯之
    文字，固具文書證據之外觀，但實際上仍應認監聽所得之錄
    音帶或光碟，始屬調查犯罪所得之證物。刑事訴訟法第165
    條之1 第2 項所稱之證物，如其蒐證程序合法，並經合法調
    查，自具證據能力。因此檢察官如提出通訊監察錄音之譯文
    為其證據方法，實乃以其監聽所得之錄音帶或光碟，為調查
    犯罪所得之證物，法院本應依刑事訴訟法第165 條之1 所列
    之方法調查，以判斷該錄音帶或光碟是否與通訊監察錄音之
    譯文相符。而監聽錄音製作之譯文，雖通常為偵查犯罪機關
    單方面製作，然若被告或訴訟關係人對其真實性並無爭執，
    經法院於審判期日提示譯文供當事人辨認、表示意見並為辯
    論者，程序自屬適法（最高法院95年度臺上字第295 號、94
    年度臺上字第4665號判決意旨參照）。查本判決下述所引用
    之公訴人提出通訊監察譯文，乃經臺灣士林地方法院檢察署
    檢察官依法核發之95年士檢正聲監字第81號通訊監察書、95
    年士檢道聲監續字第111 號，以被告甲○○持用之00000000
    00號行動電話門號及鄭文哲持用之0000000000號行動電話門
    號、王文勤持用之0000000000號行動電話門號為監聽對象，
    實施通訊監察，並由警員依監聽之內容製成通訊監察譯文，
    及經臺灣基隆地方法院檢察署檢察官依法核發之95年基檢玲
    勤聲監續字第106 號、第150 號通訊監察書，以魏秋鑾持用
    之0000000000號行動電話門號為監聽對象，實施通訊監察，
    並由警員依監聽之內容製成通訊監察譯文，此有臺灣士林地
    方法院檢察署通訊監察書及電話附表（附於本院95年度聲搜
    字第840 號卷第3 頁至第6 頁）及臺灣基隆地方法院檢察署
    通訊監察書及電話附表（附於本院95年度聲搜字第814 號卷
    第25頁至第27頁）在卷可稽，取證程序未見違法情事；而警
    方依監聽錄音所製作之監聽譯文，本院調得其中編號9-1- A
    錄音帶部分，且經本院實施勘驗，製有勘驗筆錄在卷可憑，
    相關譯文復已均經本院提示予檢察官、被告及辯護人表示意
    見，迄言詞辯論終結前均無異議，且同意採為證據，依上開
    說明，本案卷內相關通訊監察譯文即具證據能力。
  (四)按被告之自白非出於強暴、脅迫、利誘、詐欺、疲勞訊問、
    違法羈押或其他不正之方法，且與事實相符者，得為證據，
    刑事訴訟法第156 條第1 項定有明文。本案被告甲○○警詢
    、偵訊時就犯罪事實欄一事實所為之自白未經不法取供，復
    有扣案子彈1 顆可佐，其就該部分事實之自白自得採為證
    據。
  (五)此外，本件當事人及辯護人對於以下本判決引述之證據資料
    ，除上列舉部分併有上開得為證據之事由外，且亦均不爭執
    證據能力，本院審酌該等言詞供述及書面作成時之狀況，並
    無不宜作為證據之情事，依刑事訴訟法第159 條之5 第2 項
    ，均得作為證據。
二、認定事實所憑證據及理由：
  (一)訊據被告坦承未經許可，持有綽號「蜘蛛」交付予伊之具有
    殺傷力土造子彈1 顆之事實，惟就其為警於95年7 月25日晚
    上6 時30分許，在臺北市○○區○○路165 號3 樓住處扣案
    之土造子彈12顆（其中10顆具有殺傷力），否認有何未經許
    可而持有之犯行，辯稱：為警於95年7 月25日在其上址住處
    扣案之具殺傷力子彈10顆，係當日上午綽號「阿壯」之成年
    男子至伊上址住處後所遺，伊根本不知有該部分扣案子彈存
    在，自無公訴人所指未經許可而持有該部分扣案子彈中具殺
    傷力10顆子彈之犯行云云。經查：
  1.被告自白其未經許可，持有綽號「蜘蛛」交付予伊之具有殺
    傷力土造子彈1 顆之事實，有土造子彈1 顆扣案可佐。該扣
    案子彈經內政部警政署刑事警察局鑑識科物理組以性能檢驗
    法、試射法鑑驗後，結論略以：送鑑改造子彈一顆，認係直
    徑約8.0MM 金屬彈頭之土造子彈，經實際試射，可擊發，認
    具殺傷力，有內政部警政署刑事警察局95年8 月30日槍彈鑑
    定書1 份在卷可稽（參見臺灣士林地方法院檢察署95年度偵
    字第9201號卷第32頁以下），堪認被告自白與事實相符，可
    以採信。此部分事實至堪認定。
  2.被告固就其為警於95年7 月25日晚上6 時30分許，在臺北市
    士林區○○路165 號3 樓住處扣案之土造子彈12顆（其中10
    顆具有殺傷力），否認有何未經許可而持有之犯行，並以前
    揭情詞置辯。惟查：
  (1)上開土造子彈12顆，係警於95年7 月25日晚上6 時30分許，
    為警持搜索票在被告具有實質管領力之臺北市○○區○○路
    165 號3 樓住處扣案，有本院95年度聲搜字第840 號搜索票
    、搜索扣押筆錄在卷可稽，被告客觀上對於上開扣案子彈12
    顆確具實質管領力無訛。
  (2)又上開扣案子彈為警查獲之情狀，係放置於透明夾鍊袋中，
    再放置於上址客廳桌上之餅乾盒內，該餅乾盒又未加蓋，已
    據被告供承明確，客觀上未經刻意藏匿；況該餅乾盒又係被
    告平日用以放置隨身鑰匙、雜物之用（參見本院97年1 月7日
    審判筆錄第14頁），出入必常檢視；被告又供承「阿壯」來
    伊住處係與伊一同施用第2 級毒品安非他命，伊且將吸食器
    放置該處（95年9 月4 日偵訊筆錄，第9051號卷第83頁），
    顯見被告辯稱不知上開扣案子彈存在云云，不能採信。
  (3)況質以被告該綽號「阿壯」之成年男子真實姓名、年籍，被
    告均無從指明，顯見被告與「阿壯」雖非毫無交情，然尚不
    至於允阿壯擅取住處鑰匙，任意進出，而需被告開、應門後
    ，始能進入屋內，亦據被告陳明在卷。審酌扣案土造子彈12
    顆子彈，其數量、體積非小，性質上又屬違禁物，取得不易
    ，「阿壯」當不致於任意棄置被告住所。反以「阿壯」將扣
    案12顆子彈均交被告持有、管領，始與經驗法則相符。
  (4)又被告友人鄭文哲持用0000000000號行動電話門號，以及魏
    秋鑾持用之0000000000號行動電話門號，經實施通訊監察結
    果，監察得如附表二所示對話內容，均可見被告係慣常以使
    用子彈之目的持有子彈，甚至友人亦知此情而向其調借，顯
    見被告所辯伊係基於好奇，始僅未經許可，持有綽號蜘蛛交
    付之子彈1 顆，就其餘為警於95年7 月25日扣案之子彈均無
    非法持有意思云云，並不實在。
  (5)此外，被告為警於95年7 月25日扣案之子彈12顆（詳如附表
    一編號2 至編號13所示），經內政部警政署刑事警察局鑑識
    科物理組以性能檢驗法、試射法鑑驗後，結論略以：送鑑子
    彈12顆中，其中四顆（詳如附表一編號2 至編號5 所示）認
    均係具直徑約8.51MM金屬彈頭之土造子彈，經採樣1 顆試射
    （詳如附表一編號2 所示），可擊發，認具殺傷力；其中一
    顆，認係具直徑約8.93MM金屬彈頭之土造子彈（詳如附表一
    編號6 所示），經實際試射，可擊發，認具殺傷力；其中六
    顆（詳如附表一編號7 至編號12所示），認均係直徑約7.99
    MM金屬彈頭之土造子彈，經採樣2 顆試射，1 顆可擊發（詳
    如附表一編號7 所示），認具殺傷力，另一顆雖可擊發（詳
    如附表一編號8 所示），惟其發射動能甚微，認不具殺傷力
    ；另一顆認係具直徑約7.94MM金屬彈頭之土造子彈（詳如附
    表編號13所示），經實際試射，無法擊發，認不具殺傷力，
    有內政部警政署刑事警察局95年8 月25日刑鑑字第09501185
    03號槍彈鑑定書1 份在卷可稽（參見臺灣士林地方法院檢察
    署95年度偵字第9319號卷第50頁以下）。被告於95年7 月25
    日為警扣案之子彈既經以性能檢驗法鑑驗（附表一編號1 至
    編號13），復經隨機採樣試射（附表編號1 、編號2 、編號
    6 、編號7 、編號8 、編號13），其中僅附表一編號8 、編
    號13不具殺傷力，附一編號8 子彈且仍可擊發，僅動能不足
    ，堪認除附表一編號8 、編號13土造子彈外，均具殺傷力。
  3.綜上，被告此部分未經許可持有子彈之犯行亦堪認定。
三、論罪科刑：核被告甲○○所為，均係犯槍砲彈藥刀械管制條
    例第12條第4 項之未經許可持有子彈罪。又被告先於95年7
    月20日為警查獲持有具殺傷力之土造子彈1 顆後，又於同年
    月25日為警查獲持有具殺傷力之土造子彈10顆，其2 次持有
    犯行顯係分別起意，應分論併罰。爰審酌被告非法持有子彈
    ，對社會治安潛藏高度危險，惟尚未有其他實害行為，及其
    犯罪之動機、目的、手段、持有子彈之種類及數量、持有時
    間長短，及犯後仍否認部分犯行，未有悔意等一切情狀，分
    別就其2 次持有子彈犯行，分別量處如主文所示之刑，並就
    併科罰金部分諭知易服勞役之折算標準。又被告上開持有子
    彈之犯行，犯罪時間均在96年4 月24日以前，合於中華民國
    九十六年罪犯減刑條例之規定，爰各依同條例第2 條第1 項
    第3 款規定，減其宣告刑2 分之1 ，並就減得之刑定應執行
    之刑，再就併科罰金部分諭知易服勞役之折算標準。又被告
    為警於95年7 月20日扣案具殺傷力之子彈1 顆（詳如附表一
    編號1 所示），業經實際試射而失其違禁物之性質；被告為
    警於95年7 月25日扣案之具殺傷力子彈10顆（詳如附表一，
    除編號8 、編號13外各編號所示），其中如附表一編號1 、
    2 、6 、7 所示具殺傷力子彈亦經實際試射而失其違禁物之
    性質，均無從宣告沒收。至其餘如附表編號3 、4 、5 、9
    、10、11、12之7 顆子彈，既均具殺傷力，係違禁物，應依
    刑法第38條第1 項第1 款之規定宣告沒收。
貳、公訴不受理部分：
一、公訴意旨另以：被告甲○○明知安非他命係毒品危害防制條
    例列管之毒品，不得持有或販賣，於不詳時間，向「阿壯」
    購買第2 級毒品安非他命，其後於95年6 月間多次與不詳者
    電話聯絡毒品買賣事宜，遂基於販賣意圖而在上址住處持有
    上開毒品，嗣於95年7 月25日晚上6 時30分許，為警在上址
    搜索查獲，並扣得第2 級毒品安非他命2 包（總淨重14.2公
    克）、吸食器1 組、分裝袋78個、電子磅秤1 臺、MOTOROLL
    A 行動電話1 支及門號0000000000號行動電話SIM 卡1 張，
    因認被告甲○○涉犯毒品危害防制條例第5 條第2 項之意圖
    販賣而持有第2級毒品罪嫌云云。
二、按犯罪事實應依證據認定之，無證據不得認定犯罪事實；又
    不能證明被告犯罪者，應諭知無罪之判決，刑事訴訟法第15
    4 條第2 項、第301 第1 項分別定有明文。再按認定不利於
    被告之事實，須依積極證據，苟積極證據不足為不利於被告
    事實之認定時，即應為有利於被告之認定，更不必有何有利
    之證據（最高法院30年上字第816 號判例參照）；又事實之
    認定應憑證據，如未能發現相當證據，或證據不足以證明，
    自不能以推測或擬制之方法，為裁判基礎（最高法院40年臺
    上字第86號判例參照）；又認定犯罪事實所憑之證據，雖不
    以直接證據為限，間接證據亦包括在內，然而無論直接證據
    或間接證據，其為訴訟上之證明，須於通常一般人均不致有
    所懷疑，而得確信其為真實之程度者，始得據為有罪之認定
    ，倘其證明尚未達到此一程度，而有合理之懷疑存在，無從
    使事實審法院得有罪之確信時，即應由法院諭知被告無罪之
    判決（最高法院76年度台上字第4986號判例參照）。
三、公訴意旨認被告涉有上揭犯行，無非係以被告坦承扣案之第
    2 級毒品安非他命14.2公克為其所有，及由監聽資料及譯文
    發現被告曾以0000000000行動電話門號與不詳之人有下列對
    話內容：(一)於95年6 月6 日凌晨0 時59分向姓名年籍不詳綽
    號「阿興」之成年男子調取安非他命販賣牟利；(二)又於95年
    6 月10日上午6 時6 分請姓名年籍不詳之成年男子調取毒品
    ；(三)又於95年6 月10日下午3 時15分，有姓名年籍不詳之成
    年女子欲向被告購買毒品；(四)於95年6 月11日晚上8 時25分
    與不詳姓名年籍成年人間之對話內容，可見被告隨身攜帶槍
    械購買毒品之事實；(五)95年6 月11日晚上8 時25分對話內容
    ，可見被告籌措資金，欲與姓名年籍不詳之成年男子購買毒
    品之事實，以及扣案吸食器、分裝袋78個，電子磅秤1 台，
    資為其主要論據。訊據被告固坦承持有並施用第二級毒品安
    非他命，惟堅決否認係意圖販賣及販賣而持有扣案毒品，辯
    稱：95年7 月25日為警在其上址住處查獲扣案之第2 級毒品
    安非他命係伊向「阿壯」購入，係當日上午由阿壯帶至伊住
    處。伊購入扣案第2 級毒品安非他命係為供己施用，並無販
    賣之意圖；至同為警扣案之分裝袋78個、電子磅秤1 台、吸
    食器1 個，除吸食器係伊所有供己施用第2 級毒品安非他命
    所用外，其餘物品亦係阿壯留在伊住處等語。按販賣毒品罪
    ，係行為人明知其為毒品，意圖營利，而將毒品購入或賣出
    ，有一於此，其犯罪即屬完成，不必二者兼備；此與意圖販
    賣而持有毒品罪，係指行為人以意圖販賣營利以外之原因而
    持有毒品，其後始起意營利販賣者（例如因為他人之贈與或
    寄藏而持有，嗣後始起意為販賣者而言），並不相同，最高
    法院92年臺上字第67號判決採同一見解。由此可知，持有第
    二級毒品安非他命之原因不一，或基於大量採購比較便宜，
    或係分批購買累積而成，或係受託保管而持有之，是以公訴
    人認被告成立意圖販賣而持有毒品罪，除證明行為人持有扣
    案毒品外，並以證明行為人係基於販賣營利以外之原因而持
    有扣案毒品，且持有始起意營利販賣，始屬相當。經查：
  (一)被告為警持搜索票在其上址住處查獲扣案之疑似第2 級毒品
    安非他命2 包（總淨重14.2公克），均經驗出安非他命成分
    ，有毒品初步檢驗報告單1 紙可以證明，復據被告坦承確係
    第2 級毒品安非他命無訛，此部分事實固堪認定。然扣案第
    2 級毒品安非他命係95年7 月25日晚上6 時30分許為警在被
    告上址住處查獲，則扣案第2 級毒品安非他命與公訴人所指
    被告為警於95年6 月上旬依法執行通訊監察所得，疑似被告
    向綽號「阿興」調取安非他命、集資南下購買毒品，或不詳
    成年女子向其詢問有無毒品及價格等通話內容因時序差距逾
    月，即難認相關。況附表三所示通訊監察譯文中，僅編號1
    、編號3 可見被告欲取得毒品轉供他人施用，而與公訴人所
    指被告意圖販賣而持有第2 級毒品犯行較具關聯性。至編號
    4 、5 可見被告欲集資購毒，惟卻因誤認毒品價格，致未成
    交；編號2 部分則係為他人詢問、傳話，均與公訴人所指被
    告意圖販賣而持有第2 級毒品之犯行不具關聯性；編號6 部
    分則據被告陳明係有關第1 級毒品海洛因之對話（本院97年
    1 月7 日審判筆錄第11頁），與被訴意圖販賣持有第2 級毒
    品犯行亦無關聯性。然質以被告附表三編號1 、編號3 對話
    意旨，被告就附表三編號1 與「阿興」之對話內容辯稱：「
    （問：你在這通電話中，有跟「阿興」提到要給人家，有人
    要，是何意思？）那是我自己要的。「阿興」是跟我不錯的
    朋友，他不太讓我用，所以我才騙他有人要」、「（問：你
    跟他通完電話，有無跟他拿到安非他命？）沒有，他沒有給
    我」等語（參見本院97年1 月7 日審判筆錄第16頁）；至附
    表三編號3 被告與姓名年籍不詳成年女子對話內容，被告則
    辯稱係該成年女子與伊約好合資購買等語（參見本院97年1
    月7 日審判筆錄第13頁）等語，則單以上開附表三編號1 、
    編號3 之通訊監察譯文內容，實不足以積極證明被告於上開
    對話完結後，確即「持有」第2 級毒品安非他命，嗣又起意
    販賣之待證事實。公訴人既不能舉證證明扣案被告持有第2
    級毒品確與附表三所示通訊監察譯文相關，是依卷存證據，
    扣案第2 級毒品安非他命僅能證明被告於警查獲時，持有第
    2 級毒品安非他命之犯行，尚難逕認被告尚有公訴意旨所稱
    之販賣意圖。
  (二)又被告辯稱扣案第2 級毒品安非他命2 包係供己施用等語。
    對照其於95年7 月25日為警查獲後，在警詢結束前所採尿液
    檢體（尿液檢體編號：013128號）送驗結果，呈安非他命、
    甲基安非他命陽性反應，有卷附臺灣尖端先進生技醫藥股份
    有限公司濫用藥物檢驗報告在卷可稽（第9051號卷第68頁）
    ，則其所辯並非無憑。
  (三)公訴人又以扣案第2 級毒品安非他命淨重達14.2公克，顯非
    供被告1 人施用云云，認被告所辯伊一天施用約2 、3 次，
    每日施用量約1 克等語不實（本院97年1 月7 日審判筆錄第
    12頁）。然查，臺灣地區臨床研究報告發現，長期濫用安非
    他命者每日吸用量約3 公克，仍無明顯的中毒症狀出現；外
    國亦曾有文獻報告，以60公斤體重成人為例，每次口服安非
    他命1.68公克，仍可存活。亦有文獻顯示，長期使用以產生
    耐藥性者，使用安非他命每次超過0.5 公克，仍無中毒症狀
    ，有卷附法務部法醫研究所90年1 月20日法醫所90清字第
    0117號函可參。則有關毒品成癮者施用安非他命之安全劑量
    ，每每隨個人體質、毒品純度保存狀況及施用方式而有不同
    程度之影響，差異甚鉅。然依上開文獻資料觀之，扣案第2
    級毒品14.2公克依一般人體施用情形而言，尚非鉅量毒品，
    不能執此即認被告所辯不能採信。況扣案毒品縱然數量較多
    ，惟持有第2 級毒品安非他命之原因不一，除公訴人推認，
    係供嗣後起意營利販賣之用外，亦不無可能係基於大量採購
    較為便宜，或分批購買累積而成之因素所致，仍不能遽為不
    利被告之認定。
  (四)另扣案分裝袋78個、電子磅秤1 台均據被告否認係其所有，
    辯稱係「阿壯」所遺，縱經公訴人舉證證明該等扣案物確係
    被告所有之物，亦難遽採為被告意圖販賣而持有第2 級毒品
    罪之不利事證。
  (五)公訴案件犯罪證據之蒐集，及提起公訴後，對犯罪事實之舉
    證責任及指出證明之方法，均屬公訴人之職責，原則上法院
    僅於當事人之主張及舉證範圍內進行調查證據，其經法定程
    序調查證據之結果，認已足以證明犯罪事實時，始得為犯罪
    事實之認定。若其為訴訟上之證明，於通常一般人仍有合理
    之懷疑存在，尚未達於可確信其真實之程度者，在該合理懷
    疑尚未剔除前，自不能為有罪之認定。法院不得以偵查機關
    關於某種犯罪之調查不易，即放棄上開原則之堅持，致有違
    背刑事訴訟無罪推定及嚴格證明之原則，其理甚明（最高法
    院94年度臺上字第2033號判決意旨參照）。查意圖販賣而持
    有毒品罪或販賣毒品罪，其查獲不易，且蒐證困難，惟法院
    不得因此放棄或減低對於犯罪構成要件應予嚴格證明之堅持
    。綜據上述，本件公訴人並未提出足以證明被告意圖販賣而
    持有第2 級毒品安非他命之積極證據，至多僅能證明被告確
    有非法持有扣案之第2 級毒品安非他命之行為，此外，本院
    復查無被告有何意圖販賣而持有（或販賣）第2 級毒品之事
    證，自難僅憑擬制之方法，遽論被告有此部分之犯罪。而其
    持有扣案第2 級毒品安非他命2 包，應僅係犯毒品危害防制
    條例第11條第2 項之罪，其社會基本事實相同，本院自得援
    引刑事訴訟法第300 條變更法條而為審理。然查被告於95年
    7 月25日為警查獲施用第2 級毒品安非他命之事實，經本院
    於95年10月17日以95年度毒聲字第467 號裁定送觀察、勒戒
    後，認被告有繼續施用毒品之傾向，依本院96年度毒聲字第
    74號裁定另入戒治處所施以強制戒治1 年，並自96年2 月27
    日起送入臺灣臺北戒治所執行，嗣戒治達6 個月以上，經該
    所評定戒治處遇成效合格，已無繼續戒治之必要，於96年11
    月27日經臺灣士林地方法院檢察署檢察官同意後釋放，嗣經
    臺灣士林地方法院檢察署檢察官於96年12月10日以96年度戒
    毒偵字第89號處分不起訴，嗣已確定，有不起訴處分書1 紙
    在卷可憑。被告持有扣案之第2 級毒品安非他命進而施用，
    其持有安非他命係施用之低度行為，應為高度之施用行為吸
    收，即不另論罪；其施用第2 級毒品安非他命之犯行又經聲
    請觀察勒戒，亦不得就低度之持有行為再行起訴。公訴人另
    就被告持有供施用所用之第2 級毒品安非他命2 包部分，予
    以起訴，認係犯意圖販賣而持有第2 級毒品罪，自有未合，
    就此部分即應依刑事訴訟法第303 條第1 款諭知不受理之判
    決。
據上論斷，應依刑事訴訟法第299 條第1 項前段、第303 條第1
款，槍砲彈藥刀械管制條例第12條第4 項，刑法第11條前段、第
42條第3 項前段、第38條第1 項第1 款、第51條第5 款、第7 款
，中華民國九十六年罪犯減刑條例第2 條第1 項第3 款、第7 條
，判決如主文。
本案經檢察官鄭富城到庭執行職務
中    華    民    國    97    年    1     月    31    日
                  刑事第五庭審判長法  官  李育仁
                                  法  官  黃雅君
                                  法  官  許辰舟
以上正本證明與原本無異。
如不服本判決應於判決送達後10日內向本院提出上訴狀。
                                  書記官  李典育
中    華    民    國    97    年    1     月    31    日
附錄法條：
槍砲彈藥刀械管制條例第12條第4 項
未經許可，持有、寄藏或意圖販賣而陳列子彈者，處 5 年以下有
期徒刑，併科新台幣 300 萬元以下罰金。
附表一：紀元均為【民國】
┌─┬─────┬───────┬──────────────┐
│編│子彈規格  │鑑驗方法及結果│   扣案日期及鑑驗報告       │
│號│          │              │                            │
├─┼─────┼───────┼──────────────┤
│1 │直徑8.0MM │經實際試射，可│95年7 月20日扣案，鑑驗報告參│
│  │金屬彈頭之│擊發，認具殺傷│見卷附內政部警政署刑事警察局│
│  │土造子彈  │力。          │95年8 月30日刑鑑字第09501079│
│  │          │              │84號槍彈鑑定書（第9201號卷第│
│  │          │              │32頁以下）                  │
├─┼─────┼───────┼──────────────┤
│2 │直徑8.51MM│經實際試射，可│95年7 月25日扣案，鑑驗報告參│
│  │金屬彈頭之│擊發，認具殺傷│見內政部警政署刑事警察局95年│
│  │土造子彈  │力            │8 月25日刑鑑字第0950118503號│
│  │          │              │槍彈鑑定書1 份在卷可稽（參見│
│  │          │              │第9319號卷第50頁以下）。    │
├─┼─────┼───────┼──────────────┤
│3 │直徑8.51MM│性能檢驗法，認│同上                        │
│  │金屬彈頭之│具殺傷力      │                            │
│  │土造子彈  │              │                            │
├─┼─────┼───────┼──────────────┤
│4 │直徑8.51MM│性能檢驗法，認│同上                        │
│  │金屬彈頭之│具殺傷力      │                            │
│  │土造子彈  │              │                            │
├─┼─────┼───────┼──────────────┤
│5 │直徑8.51MM│性能檢驗法，認│同上                        │
│  │金屬彈頭之│具殺傷力      │                            │
│  │土造子彈  │              │                            │
├─┼─────┼───────┼──────────────┤
│6 │直徑約8.93│經實際試射，可│同上                        │
│  │MM金屬彈頭│擊發，認具殺傷│                            │
│  │之土造子彈│力。          │                            │
├─┼─────┼───────┼──────────────┤
│7 │直徑約7.99│經實際試射，可│同上                        │
│  │MM金屬彈頭│擊發，認具殺傷│                            │
│  │之土造子彈│力            │                            │
├─┼─────┼───────┼──────────────┤
│8 │直徑約7.99│經實際試射，可│同上                        │
│  │MM金屬彈頭│擊發，然發射動│                            │
│  │之土造子彈│能甚微，認不具│                            │
│  │          │殺傷力。      │                            │
├─┼─────┼───────┼──────────────┤
│9 │直徑約7.99│性能檢驗法，認│同上                        │
│  │MM金屬彈頭│具殺傷力      │                            │
│  │之土造子彈│              │                            │
├─┼─────┼───────┼──────────────┤
│10│直徑約7.99│性能檢驗法，認│同上                        │
│  │MM金屬彈頭│具殺傷力      │                            │
│  │之土造子彈│              │                            │
├─┼─────┼───────┼──────────────┤
│11│直徑約7.99│性能檢驗法，認│同上                        │
│  │MM金屬彈頭│具殺傷力      │                            │
│  │之土造子彈│              │                            │
├─┼─────┼───────┼──────────────┤
│12│直徑約7.99│性能檢驗法，認│同上                        │
│  │MM金屬彈頭│具殺傷力      │                            │
│  │之土造子彈│              │                            │
├─┼─────┼───────┼──────────────┤
│13│直徑約7.94│經實際試射，無│同上                        │
│  │MM金屬彈頭│法擊發，認不具│                            │
│  │之土造子彈│殺傷力        │                            │
└─┴─────┴───────┴──────────────┘
附表二：紀元均為【民國】
┌─┬────┬──────┬────────────────┐
│編│通話時間│通聯手機門號│        通話內容                │
│號│        │            │                                │
├─┼────┼──────┼────────────────┤
│  │95年5 月│發話：      │A：嗯，阿如喔！                 │
│ 1│31日晚間│0000000000（│B：嗯。                         │
│  │10時54分│A） 即鄭文哲│A ：講真的，猴子那個是不是都被你│
│  │        │            │  藏起來了？                    │
│  │        ├──────┤B：什麼東西？                   │
│  │        │受話：092655│A：就油啊                       │
│  │        │7400（B） 即│B ：油是什麼意思啊？            │
│  │        │被告女友林惠│A ：子啊！                      │
│  │        │如          │B：是什麼東西？                 │
│  │        │            │A：子彈啊！                     │
│  │        │            │B：沒有啊！我很久沒碰他的東西了 │
│  │        │            │   ！ 他現在東西自己亂丟還來問我│
│  │        │            │   ，我說你東西丟哪裡你有交給我 │
│  │        │            │   嗎                           │
│  │        │            │A：他今天有在家裡嗎？           │
│  │        │            │B：我不知道耶！                 │
│  │        │            │A：那我打給他好了               │
│  │        │            │B ：你怎麼這樣問？他說都我收起來│
│  │        │            │的是不是？                      │
│  │        │            │A：對啊！                       │
│  │        │            │B：我收他那個東西幹什麼？       │
│  │        │            │A：他說的啊！                   │
│  │        │            │B：那是誰的啊                   │
│  │        │            │A：他的啊！                     │
│  │        │            │B：那你要幹嘛？                 │
│  │        │            │A：跟他借啊。                   │
│  │        │            │B：你又要幹嘛了？               │
│  │        │            │A：我被逼到了。                 │
├─┼────┼──────┼────────────────┤
│  │95年6 月│發簡訊：0926│簡訊內容：嫂子我身上也很緊，你問│
│ 2│22日晚間│100267（A） │兄仔那隻小仔放在哪裡，因為那是改│
│  │9 時56分│即被告      │的一定不會出事，我的都是原的，沒│
│  │44秒    │            │辦法動。嫂ㄚ你看放在哪先拿給我我│
│  │        ├──────┤就能先處理那條12萬，怎樣我們才會│
│  │        │受簡訊：0938│。嫂ㄚ，你要是怕會出事才不敢拿，│
│  │        │415362（B） │你不用擔心一定不會有事，那是改的│
│  │        │即魏秋鑾    │不會怎樣，有事我會處理，你不會有│
│  │        │            │麻煩                            │
└─┴────┴──────┴────────────────┘
附表三：紀元均為【民國】
┌─┬────┬──────┬────────────────┐
│編│通話時間│通聯手機門號│        通話內容                │
│號│        │            │                                │
├─┼────┼──────┼────────────────┤
│  │95年6 月│發話：092610│A：在哪裡？                     │
│ 1│6 日凌晨│0267（A） 即│B：在我朋友這！                 │
│  │0 時59分│被告        │A：你有拿到男的嗎？             │
│  │        ├──────┤B：有啦！                       │
│  │        │受話：093857│A：多還是少？                   │
│  │        │4357（B） 即│B：多啊，差不多，你要幹嘛就說嘛 │
│  │        │綽號「阿興」│   ！                           │
│  │        │成年男子    │A：要給人家啊，有人要啊！       │
│  │        │            │B：多少？要拿多少？             │
│  │        │            │A ：3-4 個吧                    │
│  │        │            │B ：有啦！                      │
│  │        │            │A：多少錢？                     │
│  │        │            │B：來再說嘛！                   │
│  │        │            │A：你在哪？                     │
│  │        │            │B：我在那個我以前住的中山南路那 │
│  │        │            │   ，一直走到重新路加油站，到那 │
│  │        │            │   再打給我！那個一萬六順便拿給 │
│  │        │            │   我！                         │
│  │        │            │A：不到一萬六啦！               │
│  │        │            │B：不然多少？                   │
│  │        │            │A：我今天東西也是沒賺錢出的啊！ │
│  │        │            │   你的東西啊！                 │
│  │        │            │B：不跟你說了啦！               │
├─┼────┼──────┼────────────────┤
│  │95年6 月│發話：091329│A：你在哪？                     │
│ 2│10日上午│1298（A） 即│B：家裡。                       │
│  │6 時6 分│不詳成年男子│A：你如果方便幫我問一下你大哥， │
│  │        ├──────┤   看他什麼時候拿得到。         │
│  │        │受話：092610│B：我等下會去找他。             │
│  │        │0267（B） 即│A：看他何時拿得到跟我說一下。   │
│  │        │被告        │B：好。                         │
├─┼────┼──────┼────────────────┤
│  │95年6 月│發話：098202│A：喂，哥哥你那邊有嗎？         │
│ 3│10日下午│2083（A） 即│B：沒有                         │
│  │3時15分 │不詳成年女子│A：你最近怎麼都那麼慢？         │
│  │        ├──────┤B：什麼？                       │
│  │        │受話：092610│A：你快去接回來啦！我在         │
│  │        │0267（B） 即│   等你拿回來啊！               │
│  │        │被告        │B：就沒有啊，現在很貴，都要7000 │
│  │        │            │   到8000 啦！                  │
│  │        │            │A：貴就沒關係！要有效的啊！     │
│  │        │            │B：一克都要7000到8000           │
│  │        │            │A：真的喔？我有拿過7500啊！     │
│  │        │            │B：對啊，差不多是這樣啊！       │
│  │        │            │A：那你不拿嗎？                 │
│  │        │            │B：那麼貴！                     │
│  │        │            │A：好啦！我等你！要有好的喔。   │
├─┼────┼──────┼────────────────┤
│4 │95年6 月│發話：092610│A：喂！                         │
│  │11日晚上│0267（A） 即│B：ㄟ！                         │
│  │8時25分 │被告        │A：你跟對方有熟嗎？             │
│  │        │            │B：啊？                         │
│  │        ├──────┤A：對方有熟嗎？                 │
│  │        │受話：092575│B：很熟。                       │
│  │        │0751（B）即 │A：是喔。                       │
│  │        │綽號阿哲之鄭│A：聽說，幹，我聽說這次外面真的 │
│  │        │文哲        │   在『縮』耶！                 │
│  │        │            │B：啊？                         │
│  │        │            │A：這次外面真的在『縮』耶！     │
│  │        │            │B：我知道啊。                   │
│  │        │            │A：我現在在跟人家『拖』，人家都 │
│  │        │            │   有點怕怕的，幹，結果又拖不出 │
│  │        │            │   來，你娘的。                 │
│  │        │            │B：我跟你講啦。                 │
│  │        │            │A：我知道啦。                   │
│  │        │            │B：我跟你講，我東西都『插著』。 │
│  │        │            │A：我知道啦！我不是說我不相信我 │
│  │        │            │   們的實力，我只是現在拖不出來 │
│  │        │            │   。                           │
│  │        │            │B：頂多白跑一趟而已。           │
│  │        │            │A：是啊，我知道，頂多白跑一趟而 │
│  │        │            │   已。大不了如此而已，你娘機掰.│
│  │        │            │   .只是『趴』而已，幹！        │
│  │        │            │B：對啊！                       │
│  │        │            │A：對啊！要『趴』，拿命來『趴』 │
│  │        │            │   ，你娘的！                   │
│  │        │            │B：頂多幹你娘白跑一趟而已！有， │
│  │        │            │   他才敢跟這樣我講而已，只是不 │
│  │        │            │   知道他的東西是怎樣東西而已。 │
│  │        │            │   你懂我意思？沒關係啦，幹你娘 │
│  │        │            │   ，有多少是多少。             │
│  │        │            │A：是啊                         │
│  │        │            │B：反正，幹你娘，就算拿『四一』 │
│  │        │            │   回來，也是幹你娘也是賺而已。 │
│  │        │            │A：大不了再跑一趟而已。         │
│  │        │            │B：你懂我意思，大不了他媽的我們 │
│  │        │            │   把東西用完以後，再衝去一趟而 │
│  │        │            │   已。                         │
│  │        │            │A ：你現在在哪裡？              │
│  │        │            │B：我現在在『郵差』那邊。       │
│  │        │            │A：啊？                         │
│  │        │            │B：『郵差』那邊。               │
│  │        │            │A：我現在沒事幹嘛。             │
│  │        │            │B：我接個電話，等下打給你。     │
│  │        │            │A：好！掰！                     │
│  │        │            │                                │
├─┼────┼──────┼────────────────┤
│5 │95年6 月│發話：098202│A：喂，有要去嗎？               │
│  │11日晚上│2083（A）不 │B：有啦！～我現在正在籌錢啦！   │
│  │8時26分 │詳成年女子  │A：那你在打給我。               │
│  │        ├──────┤B：我跟你說，有確定喔（台語）   │
│  │        │受話：092610│   。                           │
│  │        │0267（B） 即│A：有啦！確定啦！               │
│  │        │被告        │B：你說『四一仔』多少？（台     │
│  │        │            │   語）。                       │
│  │        │            │A：『四一』多少我不知道，我     │
│  │        │            │   知道『整兩十四』啦！一錢是   │
│  │        │            │B：什麼東西？                   │
│  │        │            │A：十四啊！                     │
│  │        │            │B：你再講一次？                 │
│  │        │            │A：十四。                       │
│  │        │            │B：一兩多少？                   │
│  │        │            │A：十四啦！                     │
│  │        │            │B：那樣不用，『靠背，你莊孝為』 │
│  │        │            │   （台語）。                   │
│  │        │            │A：那有給你『莊孝維』（裝瘋）， │
│  │        │            │   否則跟你說多少？             │
│  │        │            │B：你說『四一仔一萬四』。       │
│  │        │            │A：『四一仔』？你是說『四一仔   │
│  │        │            │   』？『一錢』好 不好？我跟你  │
│  │        │            │   講『一錢』啦                 │
│  │        │            │B ：（嘆氣），幹你娘機掰，那樣不│
│  │        │            │   用了把我當大頭。             │
│  │        │            │A：四一仔，我不知道幫你問好不好 │
│  │        │            │   ？                           │
│  │        │            │B：幹你娘十四，（我）拎杯在這邊 │
│  │        │            │   拿就好，你娘去給人家幹幹（髒 │
│  │        │            │   話），機掰。                 │
│  │        │            │A：我幫你問看看。               │
│  │        │            │B：問什麼東西啦？幹你娘一兩十   │
│  │        │            │   四，幹！是要拿什麼啦！       │
│  │        │            │A：是一兩耶！我是說一兩耶！     │
│  │        │            │B：對啦，一兩就是.. 你 娘機掰   │
│  │        │            │   誰拿的下去，白癡喔！         │
│  │        │            │A：是喔！四一仔我不知道，四一   │
│  │        │            │   仔，我問問看。               │
│  │        │            │B：問你懶腳啦，你娘一兩十四，   │
│  │        │            │   你四一仔是要問什麼？我給你   │
│  │        │            │   打敗，你跟我講四一仔一萬四   │
│  │        │            │   。                           │
│  │        │            │A：一錢。                       │
│  │        │            │B：你剛不是說四一仔一萬四。     │
│  │        │            │A：我說四一仔我不知道。         │
│  │        │            │B：你剛不是說四一仔一萬四。我   │
│  │        │            │   才跟你說哪有可能。你跟我講   │
│  │        │            │   真的。                       │
│  │        │            │A：四一仔那有可能。             │
│  │        │            │B：機掰，你娘咧，幹！我被你打   │
│  │        │            │   敗。                         │
│  │        │            │A：一錢哪有可能。一錢就要4000   │
│  │        │            │   元了。                       │
│  │        │            │B：14萬，我在臺北12萬就可以拿   │
│  │        │            │   到，你娘頭殼壞掉！           │
│  │        │            │A：12萬而已？                   │
│  │        │            │B：你頭殼壞掉？                 │
│  │        │            │A：是喔！                       │
│  │        │            │B：幹！害我去跟人家籌錢有的沒   │
│  │        │            │   的，你老師的咧！             │
│  │        │            │A：你也說很貴耶。               │
│  │        │            │B：幹你老師了咧！我給你打敗！   │
│  │        │            │A：我跟你說一個4000元。         │
│  │        │            │B：4000？你那家是整兩的喔？拎   │
│  │        │            │   背拿整兩也不可能賣你4000元   │
│  │        │            │   ，拎背絕對賣你8000元。       │
│  │        │            │A ：我就跟你這樣說的阿。        │
│  │        │            │B：講這樣能買嗎？你娘的！我有   │
│  │        │            │   可能賣你本錢嗎？             │
│  │        │            │A：喔...。                      │
│  │        │            │B：那我當白工就是啦。那我拿錢   │
│  │        │            │   出來是白癡就 是了？幹！被    │
│  │        │            │   你打敗，講也不講清楚，害拎   │
│  │        │            │   背去跟人家收錢有的沒有的，   │
│  │        │            │   你教我如何？                 │
│  │        │            │A：那要怎樣？我是說一錢，四一   │
│  │        │            │   仔我不知道。                 │
│  │        │            │B：你娘你明明說四一仔，拎背還   │
│  │        │            │   問你是不是四一仔？           │
│  │        │            │A：我真的說是一錢啦？           │
│  │        │            │B：你明明就是說四一仔，否則拎   │
│  │        │            │   背那會去籌錢。               │
│  │        │            │A：四一仔我就不知道多少錢。我   │
│  │        │            │   只知道一兩與一錢。           │
│  │        │            │B：幹你娘一兩十四，拎背頭殼壞   │
│  │        │            │   去喔（台語）！               │
│  │        │            │A：是喔這樣很貴喔！             │
│  │        │            │B：廢話喔！                     │
│  │        │            │A：喔！抱歉啦.....              │
├─┼────┼──────┼────────────────┤
│6 │95年6 月│發話：092610│A：猴子，你那個可以嗎？         │
│  │22日晚上│0267（A） 即│B：那東西對我們來說不行，沒空間 │
│  │8 時23分│魏秋鑾      │   ， 你去跟人家拿1 錢20000 元太│
│  │13秒    │            │   貴。                         │
│  │        ├──────┤A：我知道你就照那樣出。         │
│  │        │受話：092610│                                │
│  │        │0267（B） 被│                                │
│  │        │告          │                                │
└─┴────┴──────┴────────────────┘


司法院資訊處製作；財團法人民間司法改革基金會備份。
